ACORDAO-COMPLETO-2589636

ACÓRDÃO DE RELAÇÃO

ACÓRDÃO DE RELAÇÃO 3845/2023 ATA 16/2023 - SEGUNDA CÂMARA

Acórdão 3845/2023-TCU-Segunda Câmara
	VISTOS e relacionados estes autos de prestação de contas do Serviço de Apoio às Micro e Pequenas Empresas de Mato Grosso do Sul (Sebrae/MS) , relativas ao exercício de 2006; 
	Considerando que, mediante o item 9.2 do Acórdão 3136/2022-TCU-Segunda Câmara, relator Ministro Antonio Anastasia, o Colegiado determinou ao Sebrae/MS que, no prazo de 60 dias, adote as providências visando ao ressarcimento à instituição dos valores das sete diárias irregularmente pagas a Germano Ramos da Silva no exercício de 2006 para realizar curso de Especialização em Gerência de Projetos na Fundação Getúlio Vargas - FGV, sem a existência de comprovação de que o tenha cursado, no total de R$ 7.000,00, acrescidos de juros e atualização monetária, nos termos legais, conforme valores e datas identificados nos autos;     
	Considerando que o Sebrae/MS, diante da determinação expedida em seu desfavor (item 9.2 do Acórdão 3136/2022-TCU-Segunda Câmara) , ajuizou ação de Execução de Título Executivo Extrajudicial em face de Germano Ramos da Silva (peça 164) , em trâmite na Comarca de Campo Grande (MS) , razão pela qual se conclui pelo cumprimento da deliberação; 
	Considerando que a Unidade de Auditoria Especializada em Agricultura, Meio Ambiente e Desenvolvimento Econômico e o Ministério Público de Contas (pareceres às peças 165-168) , não obstante o cumprimento da deliberação, manifestaram-se também por reconhecer, de ofício, a ocorrência da prescrição da pretensão ressarcitória à luz da Resolução TCU 344, publicada em 11/10/2022, portanto após a notificação do Acórdão monitorado (2/8/2022 - peça 146) ;
	 Considerando, no entanto, que, embora a prescrição possa ser reconhecida de ofício em qualquer fase do processo, a Resolução TCU 344/2022 estabelece de maneira expressa que, "No caso de dívidas sujeitas à cobrança judicial, o Tribunal não se manifestará sobre a prescrição caso já tenha sido remetida a documentação pertinente aos órgãos ou entidades executores" (parágrafo único,       art. 10) ; e
	Considerando que a unidade jurisdicionada já ajuizou ação de Execução de Título Executivo Extrajudicial, valendo-se justamente do Acórdão 3136/2022-TCU-Segunda Câmara como título executivo extrajudicial a ser executado, sendo, portanto, incabível ao Tribunal se manifestar sobre a ocorrência da prescrição conforme estabelece o parágrafo único do art. 10 da Resolução TCU 344/2022;
	ACORDAM os Ministros do Tribunal de Contas da União, reunidos em Sessão da 2ª Câmara, com fundamento no art. 143, inciso V, alínea "a", do Regimento Interno/TCU, em:
	a)  considerar cumprida a determinação proferida no item 9.2 do Acórdão 3136/2022-TCU-Segunda Câmara; e 
	b) comunicar ao Serviço de Apoio às Micro e Pequenas Empresas de Mato Grosso do Sul a prolação do presente Acórdão.   
1. Processo TC-Processo 015.497/2007-4 (PRESTAÇÃO DE CONTAS SIMPLIFICADA - Exercício: 2006) 
	1.1. Responsáveis: Ademar Silva Junior (XXX.525.511-XX) ; Alfredo Fernandes (XXX.598.101-XX) ; André Simões (XXX.442.101-XX) ; Ari Basso (XXX.019.820-XX) ; Augusto César Merey Vilhalba (XXX.904.001-XX) ; Cristiano Monteiro (XXX.427.331-XX) ; Célia de Oliveira (XXX.324.691-XX) ; Edson Amorim Beiro (XXX.809.408-XX) ; Francisca Zequim Colado (XXX.992.531-XX) ; Francisco Xavier da Costa Garcia (XXX.172.981-XX) ; Frederico Alberto Gonçales (XXX.839.141-XX) ; Fábio Edir dos Santos Costa (XXX.548.048-XX) ; Glória Maria Campos (XXX.421.731-XX) ; Henrique José Fernandes (XXX.636.916-XX) ; Ido Luiz Michels (XXX.426.999-XX) ; Joao Crisostomo Mauad Cavallero (XXX.794.062-XX) ; José Carlos Batista Neves (XXX.923.199-XX) ; José Roberto Giuliani (XXX.023.818-XX) ; João Ramos Martins (XXX.719.849-XX) ; Laurindo Faria Petelinkar (XXX.030.938-XX) ; Lea Maria Lagares (XXX.487.821-XX) ; Leocir Paulo Montagna (XXX.327.171-XX) ; Leoncio de Souza Brito Filho (XXX.588.511-XX) ; Lourival Vieira Costa (XXX.781.508-XX) ; Luiz Antônio Caron (XXX.010.138-XX) ; Luiz Carlos Ferreira Gomes (XXX.198.191-XX) ; Luiz Cláudio Sabedotti Fornari (XXX.282.800-XX) ; Manoel Catarino Paes (XXX.554.601-XX) ; Marcos Vinicius Lordelo de Souza Neves (XXX.618.861-XX) ; Maria de Lourdes e Silva (XXX.578.711-XX) ; Maurício Antonio Quarezemin (XXX.085.418-XX) ; Mônica Gonçalves Linchin (XXX.986.411-XX) ; Omar Carneiro da Cunha Sobrinho (XXX.328.697-XX) ; Paulo Antunes de Siqueira (XXX.498.711-XX) ; Renato Antunes Estrada (XXX.111.961-XX) ; Robert Schiaveto de Souza (XXX.286.871-XX) ; Rose Ane Vieira (XXX.768.161-XX) ; Sebastiao Vieira Davila (XXX.640.391-XX) ; Sidnéia Catarina Tobias (XXX.136.958-XX) ; Tereza Cristina Correa da Costa Dias (XXX.694.306-XX) ; Ubiratan Reboucas Chaves (XXX.762.011-XX) ; Wilson Roberto Gonçalves (XXX.182.728-XX) ; Zenilda Auxiliadora Martins Pereira (XXX.188.811-XX) ; Álvaro Banducci Júnior (XXX.740.771-XX) .
	1.2. Órgão/Entidade: Serviço de Apoio Às Micro e Pequenas Empresas do Mato Grosso do Sul.
	1.3. Relator: Ministro Antonio Anastasia.
	1.4. Representante do Ministério Público: Procurador Júlio Marcelo de Oliveira.
	1.5. Unidade Técnica: Unidade de Auditoria Especializada em Agricultura, Meio Ambiente e Desenvolvimento Econômico (AudAgroAmbiental) .
	1.6. Representação legal: José Sebastião Espíndola (4.114/OAB-MS) , Marcio de Campos Widal Filho (12.269/OAB-MS) e outros, representando Laurindo Faria Petelinkar; José Sebastião Espíndola (4.114/OAB-MS) , Marcio de Campos Widal Filho (12.269/OAB-MS) e outros, representando André Simões; Luiz Aurélio Adler Ralho (11.639/OAB-MS) , representando Serviço de Apoio Às Micro e Pequenas Empresas do Mato Grosso do Sul. 
	1.7. Determinações/Recomendações/Orientações: não há.

Segunda Câmara

Ademar Silva Junior (XXX.525.511-XX); Alfredo Fernandes (XXX.598.101-XX); André Simões (XXX.442.101-XX); Ari Basso (XXX.019.820-XX); Augusto César Merey Vilhalba (XXX.904.001-XX); Cristiano Monteiro (XXX.427.331-XX); Célia de Oliveira (XXX.324.691-XX); Edson Amorim Beiro (XXX.809.408-XX); Francisca Zequim Colado (XXX.992.531-XX); Francisco Xavier da Costa Garcia (XXX.172.981-XX); Frederico Alberto Gonçales (XXX.839.141-XX); Fábio Edir dos Santos Costa (XXX.548.048-XX); Glória Maria Campos (XXX.421.731-XX); Henrique José Fernandes (XXX.636.916-XX); Ido Luiz Michels (XXX.426.999-XX); Joao Crisostomo Mauad Cavallero (XXX.794.062-XX); José Carlos Batista Neves (XXX.923.199-XX); José Roberto Giuliani (XXX.023.818-XX); João Ramos Martins (XXX.719.849-XX); Laurindo Faria Petelinkar (XXX.030.938-XX); Lea Maria Lagares (XXX.487.821-XX); Leocir Paulo Montagna (XXX.327.171-XX); Leoncio de Souza Brito Filho (XXX.588.511-XX); Lourival Vieira Costa (XXX.781.508-XX); Luiz Antônio Caron (XXX.010.138-XX); Luiz Carlos Ferreira Gomes (XXX.198.191-XX); Luiz Cláudio Sabedotti Fornari (XXX.282.800-XX); Manoel Catarino Paes (XXX.554.601-XX); Marcos Vinicius Lordelo de Souza Neves (XXX.618.861-XX); Maria de Lourdes e Silva (XXX.578.711-XX); Maurício Antonio Quarezemin (XXX.085.418-XX); Mônica Gonçalves Linchin (XXX.986.411-XX); Omar Carneiro da Cunha Sobrinho (XXX.328.697-XX); Paulo Antunes de Siqueira (XXX.498.711-XX); Renato Antunes Estrada (XXX.111.961-XX); Robert Schiaveto de Souza (XXX.286.871-XX); Rose Ane Vieira (XXX.768.161-XX); Sebastiao Vieira Davila (XXX.640.391-XX); Sidnéia Catarina Tobias (XXX.136.958-XX); Tereza Cristina Correa da Costa Dias (XXX.694.306-XX); Ubiratan Reboucas Chaves (XXX.762.011-XX); Wilson Roberto Gonçalves (XXX.182.728-XX); Zenilda Auxiliadora Martins Pereira (XXX.188.811-XX); Álvaro Banducci Júnior (XXX.740.771-XX).

ANTONIO ANASTASIA

José Sebastião Espíndola (4.114/OAB-MS), Marcio de Campos Widal Filho (12.269/OAB-MS) e outros, representando Laurindo Faria Petelinkar; José Sebastião Espíndola (4.114/OAB-MS), Marcio de Campos Widal Filho (12.269/OAB-MS) e outros, representando André Simões; Luiz Aurélio Adler Ralho (11.639/OAB-MS), representando Serviço de Apoio Às Micro e Pequenas Empresas do Mato Grosso do Sul.

Procurador Júlio Marcelo de Oliveira.

PRESTAÇÃO DE CONTAS SIMPLIFICADA (PCSP)

Unidade de Auditoria Especializada em Agricultura, Meio Ambiente e Desenvolvimento Econômico (AudAgroAmbiental).